【裁判字號】    89,訴,13
【裁判日期】    890106
【裁判案由】    履行契約
【裁判全文】
臺灣板橋地方法院民事判決  八十九年訴字第十三號
    原      告  易仕寶企業有限公司
    法定代理人  甲○○
                送達代收人：乙.
    被      告  板橋開發建設股份有限公司
                                    設台北縣板橋市○○路○段一五三巷四四弄
                              .
    定定代理人  丙  ○        .
右當事人間履行契約事件，本院判決如左：
    主    文
原告之訴及假執行之聲請均駁回。
訴訟費用由原告負擔。
    事    實
甲、原告方面：
    聲明、陳述及證據詳如民事起訴狀所載（如附件）。
乙、被告方面：
    本件未經言詞辯論，被告爰未提出任何聲明或陳述。
    理    由
一、按原告之訴，依其所訴之事實，在法律上顯無理由者，法院得不經言詞辯論，逕
    以判決駁回之，民事訴訟法第二百四十九條第二項定有明文。又不動產經被執行
    查封，在法院撤銷查封前，依土地登記規則第一百二十八條之規定並不許再為申
    請移轉登記，從而如原告若請求被告辦理該不動產所有權之移轉登記，係處於給
    付不能之狀態，法院自不能命為移轉登記，此有最高法院七十年七月七日之七十
    年度第十八次民事庭會議決議足資參照。
二、經查本件原告依其主張，無非本以該兩造於八十四年十一月七日所另訂之協議書
    為據，訴請被告應將該被告所有建物門牌板橋市○○路二四七號地下參層、建號
    二二七四、面積六０一八點七平方公尺之持分一七四之四及其基地持分（台北縣
    板橋市○○路六０七地號，權利範圍一百萬分之一三六０），移轉登記於原告所
    有，此有原告起訴狀在卷足憑。然查被告前揭不動產（即上開被告所有建物門牌
    板橋市○○路二四七號地下參層、建號二二七四、面積六０一八點七平方公尺及
    其基地台北縣板橋市○○路六０七地號），業經本院民事執行處於八十八年五月
    七日以民執全正字第一二一四號函辦理查封登記（債權人中華商業銀行），並經
    該管地政機關於同年五月十一日登記，迄今並無撤銷啟封在案，此有原告所提建
    物及土地登記謄本在案，復經本院依職權調閱該本院民事執行處八十八年執全字
    第一二一四號全卷核閱無誤。從而揆諸前揭理由一、之說明，本件原告請求之標
    的即屬陷於給付不能之狀態，本院自無從命為為移轉登記之理，原告所為本件請
    求顯無理由，依法爰由本院不經言詞辯論，予以判決駁回；又其假執行之聲請（
    蓋此部分意思表示之執行本不生假執行之問題）亦失所附麗，當併駁回。
三、結論：本件原告之訴為無理由，依民事訴訟法民事訴訟法第二百四十九條第二項
    ，第七十八條，判決如主文。
中      華      民      國    八十九    年      一      月      六      日
                                    臺灣板橋地方法院民事第三庭
~B法      官  楊志勇
右為正本係照原本作成
如對本判決上訴，須於判決送達後二十日內向本院提出上訴狀。
中      華      民      國    八十九    年      一      月      七      日
~B法院書記官  李淑貞


司法院資訊處製作；財團法人民間司法改革基金會備份。
